【裁判字號】    91,易,4391
【裁判日期】    920731
【裁判案由】    傷害
【裁判全文】
臺灣高雄地方法院刑事判決                     九十一年度易字第四三九一號
    公  訴  人  臺灣高雄地方法院檢察署檢察官
    被      告  丙○○
右列被告因傷害案件，經檢察官聲請簡易判決處刑（九十一年度偵字第一一○五號）
，本院高雄簡易庭認不宜以簡易判決處刑（九十一年度雄簡字第一○一八號），簽准
改依通常程序審理，本院判決如左：
    主  文
丙○○傷害人之身體，處有期徒刑貳月，如易科罰金，以參佰元折算壹日。
    事  實
一、丙○○於民國九十年四月三日十八時許，在高雄市○○區○○路武廟市場旁之停
    車場前，即乙○○擺設之攤位處，因細故與乙○○發生口角，竟基於傷害之故意
    ，持乙○○所有類似童軍椅之鐵製摺疊椅，丟向乙○○，致鄭正華受有頭部外傷
    合併頭痛噁心之傷害。
二、案經乙○○訴由高雄市政府警察局苓雅分局報告臺灣高雄地方法院檢察署檢察官
    聲請簡易判決處刑，本院高雄簡易庭認不宜以簡易判決處刑，簽准改依通常程序
    審理。
    理  由
一、訊據被告丙○○否認有何傷害犯行，辯稱：伊未傷害告訴人乙○○，當時告訴人
    係先持狗尾草打伊，其擋住，身體未與告訴人碰觸，況當日有人見到告訴人騎車
    跌倒受傷等語。經查：
  (一)右揭犯罪事實，業據告訴人乙○○於警訊指陳：九十年四月三日十八時左右，在
    高雄市○○區○○路武廟市場旁之停車場前，被一位年約二十七歲、叫『阿澧』
    的男子，持其所坐之鐵椅子毆打頭部成傷，案發前，伊曾告知該男子不要排旁邊
    賣東西，別人會吃醋，該男子是被告丙○○等語（詳九十年八月二十二日警訊筆
    錄）；於本院指稱：被告持類似童子軍之摺疊椅，朝其臉部、胸部丟來等語（詳
    本院九十二年五月十二日訊問筆錄）。此外，告訴人受有頭部外傷合併頭痛噁心
    之傷害等情，亦有財團法人天主教聖功醫院九十年四月三日第○○二九三三號診
    斷證明書附警訊卷可參。
  (二)基於上開事實，並參以：
  被告先於警訊自陳：當天因閒聊而起口角，伊僅推告訴人頭髮，未毆打及持鐵椅
    子打告訴人等語（詳九十年十二月二十九日警訊筆錄）。嗣於偵查中陳稱：(1)與
    告訴人發生口角，產生拉扯等語（詳檢察官九十一年一月三十一日訊問筆錄）；
    (2)告訴人傷痕，可能係推擠時撞到等語（詳檢察官九十一年二月十九日訊問筆錄
    ）；(3)伊僅係揮到告訴人頭而已，伊確實有打告訴人，但未打到，只是揮到告訴
    人頭髮等語（詳檢察官九十一年四月十日訊問筆錄）。復於本院辯稱：(1)未拉扯
    ，未打告訴人，告訴人持狗尾草要打伊，其檔住，未打到告訴人等語（詳本院九
    十二年一月十三日審判筆錄）；(2)可能係狗尾草勾到告訴人頭髮，伊身體未碰到
    告訴人等語（詳九十二年三月二十八日審判筆錄）。因被告就有無拉扯、身體碰
    觸等相關情節，前後供述並不一致，且差異甚大，已難為其有利之認定。
  證人即高雄市政府警察局苓雅分局民權派出所警員甲○○於本院證稱：當時於巡
    邏時接獲通報，至現場時，並沒有人打架，告訴人表示被告施以毆打，伊表示如
    有受傷，可至派出所報案，偵查中雖稱『當天告訴人頭部有受傷』，惟意思係指
    告訴人表示遭被告毆打，頭部有受傷；當時告訴人用手按住頭部，在現場並無流
    血痕跡，告訴人頭部是否紅腫，並未注意到等語綦詳（詳本院九十二年三月二十
    八日審判筆錄）。準此，如告訴人未遭被告毆打成傷，豈會以手按住頭部，且向
    員警申訴傷害之情，益徵被告應曾傷害告訴人。至證人甲○○雖未見流血痕跡，
 亦未注意告訴人頭部有無紅腫，惟就未注意之事，無法推論出未受傷之事實；而
    告訴人係受有頭部外傷，未必流血，是此部分之證詞，亦無法為被告有利之認定
    。
  又證人朱黃玉霜固於本院結證：當天伊在武廟路旁擺設攤位，告訴人在其右手邊
    ，約一、二十公尺遠之地方擺攤，被告騎車經過告訴人攤位時，聽到告訴人大吼
    大叫，並見到告訴人持狗尾草丟向被告，至於有無打到告被告，則不清楚，不久
    ，被告就離開，告訴人就在擺攤之地方走來走去，未見到告訴人受傷，但見到告
    訴人摸臉等語（詳本院九十二年二月二十一日審判筆錄）。職此之故，因爭執時
    ，告訴人確曾摸臉，顯見該部位附近，應受外力攻擊，始會有此動作，足見被告
    傷害告訴人之情。至證人朱黃玉霜雖未見告訴人受傷，然告訴人係受有頭部外傷
    ，在頭髮遮掩下，外觀難以顯現傷害痕跡，縱證人朱黃玉霜未見傷痕，尚無法為
    被告有利之認定。
  此外，被告雖辯稱：告訴人傷痕係騎車跌倒所致等語。然並無證據可資證明，且
    若告訴人確因騎車跌倒而受頭部外傷，則告訴人跌倒時，身體必接觸地面，為何
    僅頭部受傷，身體其他部分卻無傷痕，顯見該傷痕並非騎車跌倒所致。
  (五)綜上，本件事證明確，被告傷害犯行堪以認定。
二、核被告丙○○所為，係犯刑法第二百七十七條第一項普通傷害罪。本院審酌被告
    僅因細故，即傷害告訴人，致告訴人受有如犯罪事實欄之傷害，顯然對於告訴人
    之人格未予尊重，惟念其一時衝動，及本件未達成和解、告訴人所受傷害非重等
    一切情狀，量處如主文所示之刑，併諭知易科罰金之折算標準。
據上論斷，應依刑事訴訟法第四百五十二條、第二百九十九條第一項前段、刑法第二
百七十七條第一項、第四十一條第一項前段、罰金罰鍰提高標準條例第一條前段、第
二條前段，判決如主文。
中      華      民      國      九十二      年      七    月    三十一  日
                                  臺灣高雄地方法院刑事第一庭
                                      法  官  方  百  正
右正本證明與原本無異。
如不服本判決，應於判決送達後十日內，向本院提出上訴狀。
                                      書記官  張  金  蘭
中    華    民    國      九十二      年      七      月      三十一   日
附錄本判決論罪科刑所依據之法條：
中華民國刑法第二百七十七條
傷害人之身體或健康者，處三年以下有期徒刑、拘役或一千元以下罰金。
犯前項之罪因而致人於死者，處無期徒刑或七年以上有期徒刑；致重傷者，處三年以
上十年以下有期徒刑。


司法院資訊處製作；財團法人民間司法改革基金會備份。
